---
title: "Tugas Inferensi"
author: "6181801015 - Gian Martin D.; 6181801044 - Yalvi Hidayat; 6181801077 - Bernadus Lukas"
output: html_notebook
---

## Data
General Social Survey (GSS) adalah data yang diperoleh dari survey pada orang dewasa di Amerika Serikat sejak tahun 1972. Data diperoleh dari masyarakat kontemporer Amerika guna memonitor dan menjelaskan perubahan tren pada opini, sikap, dan perilaku masyarakat.


```{r}
library(dplyr)
library(tidyverse)
library(ggplot2)

data <- load("gss.Rdata")
data <- data.frame(gss)
data
dataFinal <- na.omit(data)
dataFinal
na.omit(data$hispanic)


col1 = na.omit(data$race)
col2 = na.omit(data$degree)

sample1 <- sample(col1, size=1000)
sample2 <- sample(col2, size=1000)

dataSample <- data.frame(sample1, sample2)

ggplot(dataSample, aes(x = sample1, y = sample2))+
  geom_point()

race_degree <- data %>% 
  group_by(race, degree) %>%
  summarise(jumlah = n())

ggplot(race_degree, aes(x=factor(race), y=jumlah, fill=factor(degree)))+
  geom_col(position="stack")+
  theme(axis.text.x = element_text(angle = 90, vjust = 0.5, hjust=1))+
  xlab("Race")
```

**Pertanyaan 1** Buatlah plot yang membantu untuk melihat adakah hubungan antara ras dengan level pendidikan.
```{r TUGAS 7}
ggplot(data, aes(x=factor(race), fill=factor(degree)))+
  geom_bar(position = "fill")+
  xlab("ras")+
  guides(fill=guide_legend("level of degree"))

```
